臺灣新北地方法院刑事判決
110年度審交易字第1058號
公  訴  人  臺灣新北地方檢察署檢察官
被      告  趙添福


上列被告因公共危險等案件，經檢察官提起公訴（110年度偵字
第19271號），被告於本院準備程序中就被訴事實為有罪之陳述
，經本院裁定進行簡式審判程序，判決如下：
    主  文
趙添福駕駛動力交通工具而有吐氣所含酒精濃度達每公升零點貳
伍毫克以上情形，處有期徒刑肆月，如易科罰金，以新臺幣壹仟
元折算壹日。
    事  實
一、趙添福於民國110年4月26日21時至21時30分許間，在新北市
    ○○區○○○道0段00號某友人住處飲用酒類後，仍基於酒後駕駛
    動力交通工具之犯意，於飲酒結束後隨即駕駛車牌號碼000-
    0000號自用小客車自前開處所上路，欲前往新北市立三重高
    級商工職業學校，嗣於同日21時50分許，行經新北市三重區
    新北大道1段與重陽路2段之交岔路口處欲右轉進入重陽路2
    段時，不慎撞擊步行於上開交岔路口行人穿越道欲穿越道路
    （往重新路方向）之黃姿萍，致黃姿萍受有左側跟骨閉鎖性
    骨折、左側踝部挫傷之傷害（趙添福所涉過失傷害罪嫌部分
    ，業經黃姿萍撤回告訴，由本院另為不受理判決）。嗣經警
    據報前往處理，於同日22時23分許對趙添福實施呼氣酒精濃
    度測試，測得其吐氣所含酒精濃度達每公升0.65毫克，而查
    悉上情。
二、案經黃姿萍訴由新北市政府警察局三重分局報告臺灣新北地
    方檢察署檢察官偵查起訴。　　
    理  由
壹、程序方面：
    本件被告趙添福所犯係死刑、無期徒刑、最輕本刑為3年以
    上有期徒刑以外之罪，其於準備程序中就被訴事實為有罪之
    陳述，經法官告知簡式審判程序之旨，並聽取公訴人及被告
    之意見後，依刑事訴訟法第273條之1第1項規定，裁定本案
    改依簡式審判程序審理，且依刑事訴訟法第273條之2及第15
    9條第2項規定，不適用傳聞法則有關限制證據能力之相關規
    定，合先敘明。
貳、實體方面：
一、上揭犯罪事實，業據被告趙添福於警詢時、偵查中、本院準
    備程序及審理時均坦承不諱，核與證人即告訴人黃姿萍於警
    詢時及偵查中之證述相符，並有新北市政府警察局吐氣酒精
    濃度檢測程序暨拒測法律效果確認單、當事人酒精測定紀錄
    表各1份、新北市政府警察局舉發違反道路交通管理事件通
    知單3紙、新北市立聯合醫院乙種診斷書1份、監視器錄影畫
    面截圖照片5張、財團法人台灣商品檢測驗證中心呼氣酒精
    測試器檢定合格證書1份、道路交通事故現場圖、道路交通
    事故調查報告表㈠、㈡各1份、道路交通事故照片18張、道路
    交通事故肇事人自首情形記錄表、證號查詢汽車駕駛人、車
    輛詳細資料報表各1份及監視器錄影畫面光碟1片在卷可稽（
    見偵查卷第25至35、39、45至71、85、87頁），足認被告前
    揭任意性自白與事實相符，應堪信為真實。本案事證明確，
    被告犯行洵堪認定，應依法論科。
二、論罪科刑：
  ㈠按行為後法律有變更者，適用行為時之法律。但行為後之法
    律有利於行為人者，適用最有利於行為人之法律，刑法第2
    條第1項定有明文。查，被告為本件犯行後，刑法第185條之
    3第1項之規定業於111年1月28日修正公布，並自同年1月30
    日生效施行。修正前原條文第1項法定刑規定為「處2年以下
    有期徒刑，得併科20萬元以下罰金」，修正後法定刑則規定
    為「處3年以下有期徒刑，得併科30萬元以下罰金」，是經
    比較新舊法之結果，修正後既已提高有期徒刑及罰金刑之法
    定刑度，並無有利於被告之情形，依刑法第2條第1項前段之
    規定，應適用行為時即修正前刑法第185條之3第1項第1款之
    規定論處。是核被告所為，係犯修正前刑法第185條之3第1
    項第1款之駕駛動力交通工具而有吐氣所含酒精濃度達每公
    升0.25毫克以上情形之公共危險罪。
  ㈡爰審酌被告明知酒精成分對人之意識能力具有不良影響，酒
    後駕車對一般往來之公眾及駕駛人自身皆具有高度危險性，
    既漠視自己安危，尤罔顧公眾安全，於服用酒類後仍執意駕
    駛車輛上路，有害行車安全，並肇生交通事故，致告訴人黃
    姿萍受傷，惟念其犯後始終坦承犯行，並與告訴人成立調解
    ，賠償損失而取得其諒解，有調解筆錄及刑事撤回告訴狀在
    卷可佐，犯後態度尚可，並衡酌本案酒後所駕駛之動力交通
    工具為自用小客車，經測得之吐氣所含酒精濃度為每公升0.
    65毫克，並兼衡其素行、自陳高中畢業之智識程度，現從事
    汽車修理工作、須扶養母親之生活狀況等一切情狀，量處如
    主文所示之刑，並諭知如易科罰金之折算標準。
據上論斷，應依刑事訴訟法第273條之1第1項、第299條第1項前
段，刑法第2條第1項前段、第41條第1項前段、修正前第185條之
3第1項第1款，刑法施行法第1條之1第1項，判決如主文。
本案經檢察官黃冠傑提起公訴，經檢察官張啓聰到庭執行職務。
中　　華　　民　　國　　111 　年　　3 　　月　　16　　日
                  刑事第二十五庭  法  官      曾淑娟
上列正本證明與原本無異。
如不服本判決，應於判決送達後20日內敘明上訴理由，向本院提
出上訴狀 (應附繕本) ，上訴於臺灣高等法院。其未敘述上訴理
由者，應於上訴期間屆滿後20日內向本院補提理由書「切勿逕送
上級法院」。
                                   書記官　    張佑慈
中　　華　　民　　國　　111 　年　　3 　　月　　16　　日
附錄本案論罪科刑法條全文：
修正前中華民國刑法第185條之3
駕駛動力交通工具而有下列情形之一者，處2年以下有期徒刑，
得併科20萬元以下罰金：
一、吐氣所含酒精濃度達每公升零點二五毫克或血液中酒精濃度
    達百分之零點零五以上。
二、有前款以外之其他情事足認服用酒類或其他相類之物，致不
    能安全駕駛。
三、服用毒品、麻醉藥品或其他相類之物，致不能安全駕駛。
因而致人於死者，處3年以上10年以下有期徒刑；致重傷者，處1
年以上7年以下有期徒刑。
曾犯本條或陸海空軍刑法第54條之罪，經有罪判決確定或經緩起
訴處分確定，於5年內再犯第1項之罪因而致人於死者，處無期徒
刑或5年以上有期徒刑；致重傷者，處3年以上10年以下有期徒刑
。